【裁判字號】    98,審易,2313
【裁判日期】    981028
【裁判案由】    竊盜
【裁判全文】
臺灣高雄地方法院刑事判決            98年度審易字第2313號
公  訴  人  臺灣高雄地方法院檢察署檢察官
被      告  戊○○
上列被告因竊盜案件，經檢察官提起公訴（98年度偵緝字第1677
號），被告就被訴事實為有罪之陳述，經本院告知簡式審判程序
之旨，並聽取被告與公訴人之意見後，本院裁定進行簡式審判程
序，判決如下：
    主  文
戊○○犯如附表一「罪名」欄所示之罪，均累犯，各處如附表一
所示之主刑及從刑。應執行有期徒刑肆年肆月；一字型起子壹支
，沒收。
    事  實
一、戊○○前於民國93年間，因竊盜案件，經本院以93年度簡字
    第4801號判處有期徒刑3 月確定，並於94年8 月16日執行完
    畢。詎戊○○仍不知悔改，竟分別基於意圖為自己不法所有
    之犯意，於附表二所示之時間，騎乘腳踏車，並攜帶其所有
    而客觀上得以危害人生命、身體可供兇器使用之一字型起子
    1 支，至附表二所示之點，以附表二所示持上開一字型起子
    破壞汽車玻璃之方法（毀損部分，均未據告訴），侵入如附
    表二所示之車內而著手竊取車內財物，除附表二編號2 及編
    號4 之車內未放置任何現金，而未能竊盜得逞外，分別竊取
    如附表二編號1 、編號3 、編號5 至編號6 所示之財物得逞
    。嗣因謝鎮群、丁○○、乙○○、丙○○、己○○報警處理
    ，警方在丁○○所有車號XA-0007 號自用小客車內，採集指
    紋送內政部警政署刑事警察局比對結果，發現與戊○○之指
    紋相符，始循線查獲上情。
二、案經高雄市政府警察局新興分局移送臺灣高雄地方法院檢察
    署檢察官偵查起訴。
    理  由
一、本件被告戊○○所犯係死刑、無期徒刑、最輕本刑為3 年以
    上有期徒刑以外之罪，其於準備程序中就被訴事實為有罪之
    陳述，經法官告知簡式審判程序之旨，並聽取公訴人及被告
    之意見後，本院依刑事訴訟法第273 條之1 第1 項之規定，
    裁定進行簡式審判程序。
二、訊據被告對於附表二所示之時間、地點，持一字型起子破壞
    車窗方式，進入車內搜尋財物，並先後竊取如附表二編號1
    、編號3 、編號5 至編號6 所示之金錢等事實，均供承不諱
    ，核與被害人謝鎮群、丁○○、乙○○、甲○○、丙○○、
    己○○證述情節，大致相符，並有照片14張、高雄市政府警
    察局新興分局現場勘察報告、內政部警政署刑事警察局鑑驗
    書各1 份附卷可稽，本案事證明確，被告上揭4 次加重竊盜
    既遂，以及2 次加重竊盜未遂之犯行，均堪認定，應予依法
    論科。被告雖就附表二編號1 所示之竊盜部分，於本院審理
    時辯稱：該次行竊，並未竊得現金云云，然被告於偵查中，
    業已供稱：「（問：是否偷謝鎮群所有的L4- 0708車內的錢
    ？）答：是，我只記得是98年2 月中旬，時間也是凌晨，手
    法如上，這次偷到新臺幣（下同）50元」等語明確（見偵查
    卷第30頁），核與證人謝鎮群證述失竊金額為50元相符，堪
    認被告此部分自白與事實相符，被告於本院審理時改稱：其
    於附表二編號1 所示之時間，並未竊得任何金錢云云，尚非
    事實。
三、論罪科刑：
  (一)按刑法第321 條第1 項第3 款之攜帶兇器竊盜罪，係以行為
    人攜帶兇器竊盜為其加重條件，此所謂兇器，其種類並無限
    制，凡客觀上足對人之生命、身體、安全構成威脅，具有危
    險性之兇器均屬之，且祇須行竊時攜帶此種具有危險性之兇
    器為已足，並不以攜帶之初有行兇之意圖為必要，最高法院
    79年臺上字第5253號著有判例可資參照。被告持以行竊之一
    字型起子1 支，雖未扣案，但被告既得持以破壞如附表二所
    示6 輛自用小客車之車窗，依社會一般觀念，如以該一字型
    起子加諸人體，足以使人受傷或死亡，自屬兇器無誤。
  (二)核被告就附表二編號1 、編號3 、編號5 至編號6 所示部分
    所為，均係犯刑法第321 條第1 項第3 款之攜帶兇器竊盜既
    遂罪；就附表二編號2 及編號4 所示部分，核其所為，均係
    犯同法第321 條第2 項、第1 項第3 款之攜帶兇器竊盜未遂
    罪。
  (三)又被告就於附表二編號2 及編號4 所示之時間、地點行竊部
    分，自警詢、偵查及本院審理中，始終供稱：其並未竊得任
    何財物等語，而證人甲○○就其失竊金額若干，於警詢係陳
    稱：約200 元等語，嗣於偵查中，則改稱：約300 元以內等
    語，前後所述，並非完全一致，因檢察官認定被告於附表二
    編號2 及編號4 所示之時間、地點，分別竊得300 元、200
    元財物，除證人丁○○、甲○○之證詞外，即無其他證據可
    資佐證，因證人丁○○、甲○○均為被害人，係以追訴被告
    為目的，證詞未必客觀，基於「罪疑有利被告原則」（in
    dubio pro reo ），尚無法單憑證人丁○○、甲○○之證詞
    ，遽認被告於附表二編號2 及編號4 所示之時間、地點，竊
    得任何金錢而既遂。是檢察官認為被告就附表二編號2 及編
    號4 部分之加重竊盜犯行，均屬既遂，容有未合，惟因其罪
    名同為「攜帶兇器竊盜」，僅行為態樣有既遂未遂之分，無
    庸引刑事訴訟法第300 條變更檢察官起訴之法條，附此敘明
    。
  (四)被告前因竊盜案件，經法院判處有期徒刑3 月確定，並於94
    年8 月16 日 執行完畢，有臺灣高等法院被告前案紀錄表1
    份在卷可佐，被告於有期徒刑執行完畢後，5 年內故意再犯
    本件有期徒刑以上之6 罪，均為累犯，應依刑法第47條第1
    項規定加重其刑。被告就附表二編號2 及編號4 所示部分，
    雖均已著手於竊盜行為之實施，然未生竊得財物之結果，已
    如前述，均為未遂犯，應依刑法第25條第2 項規定，按既遂
    犯之刑度減輕其刑。被告就附表二編號2 及編號4 所示之竊
    盜部分，同時有加重及減輕情形，均應先加後減之。
  (五)本院審酌被告之犯罪動機，在於貪圖小利，犯罪手段，尚屬
    和平，而被告竊取財物之價值非鉅，並坦承犯行，態度尚稱
    良好，惟被告為成年人，不思以正當方法賺取財物，竟一再
    攜帶兇器行竊，除造成謝鎮群、乙○○、丙○○、己○○因
    金錢失竊而受有損失外，亦造成車主謝鎮群、丁○○、乙○○、甲○○、丙○○、己○○需耗費時間、金錢修復遭毀損
    車窗之困擾，並對其他平日停放路旁之汽車車主，造成威脅
    ，且被告自88年間起，即有竊盜案件經判刑之紀錄，此有前
    述臺灣高等法院被告前案紀錄表1 份在卷可佐，被告雖經入
    監服刑，依然未能根除其依賴竊取所得維生之惡習，爰分別
    量處如主文所示之刑，並定應執行刑如主文所示，以資懲儆
    。
  (六)被告用以行竊之一字型起子1 支，均為同一支，且為被告所
    有，此據被告自承在卷，堪認該一字型起子為竊盜犯罪所用
    之物，爰依刑法第38條第1 項第2 款規定，併予宣告沒收。
四、至於公訴意旨認被告於附表二編號3 、編號5 、編號6 竊得
    之金額達300 元、400 元、2,000 元（起訴書誤載為200 元
    ），無非係單憑證人乙○○、己○○於警詢之證詞，以及丙○○於偵查中之證詞為據，因證人丙○○於警詢中係證稱：
    失竊金額為300 元等語，嗣於偵查中始改稱：失竊金額約40
    0 元等語，前後所述，已非完全一致，而公訴意旨認被告竊
    在乙○○所有如附表二編號3 所示之車內竊得金額超過150
    元部分、在丙○○所有如附表二編號5 所示之車內竊得金額
    超過300 元部分，在己○○所有如附表二編號6 所示之車內
    竊得金額超過100 元部分，除證人乙○○、丙○○、己○○
    之證詞外，即無其他證據可資佐證，因證人乙○○、丙○○
    、己○○等3 人均為被害人，均係以追訴被告為目的，證詞
    未必客觀，基於「罪疑有利被告原則」（in dubio pro reo
    ），本院因而依被告於警詢及偵查中之自白認定被告於附表
    二編號3 、編號5 、編號6 所示之時間、地點，分別竊取金
    額為現金150 元、現金約300 元、現金約100 元，公訴意旨
    認前述3 次竊盜案件之竊盜金額各300 元、400 元、2,000
    元，容有未合，因公訴意旨指被告於附表二編號3 、編號5
    、編號6 所示之時間、地點，竊盜金額各超過150 元、300
    元、100 元部分，若經證明屬實，因與本案論罪科刑部分，
    具有單純一罪之關係，爰不另為無罪之諭知。
據上論斷，應依刑事訴訟法第273 條之1 第1 項、第299 條第1
項前段，刑法第321 條第1 項第3 款、第2 項、第47條第1 項、
第25條第2 項、第51條第5 款、第38條第1 項第2 款，判決如主
文。
本案經檢察官杜妍慧到庭執行職務。
中    華    民    國    98    年    10    月    28    日
                  刑事第十庭  法  官  高增泓
以上正本證明與原本無異。
如不服本判決，應於判決送達後10日內，向本院提出上訴狀。
中    華    民    國    98    年    10    月    28    日
                              書記官  王淑娟
附錄本案論罪科刑法條全文：
刑法第321條
犯竊盜罪而有下列情形之一者，處6 月以上、5 年以下有期徒刑
：
  一  於夜間侵入住宅或有人居住之建築物、船艦或隱匿其內而
      犯之者。
  二  毀越門扇、牆垣或其他安全設備而犯之者。
  三  攜帶兇器而犯之者。
  四  結夥三人以上而犯之者。
  五  乘火災、水災或其他災害之際而犯之者。
  六  在車站或埠頭而犯之者。
前項之未遂犯罰之。
附表一
┌──┬───────┬───────────┬────────┐
│編號│  罪    名    │  主刑與從刑          │  備     註     │
├──┼───────┼───────────┼────────┤
│ 1  │戊○○犯攜帶兇│處有期徒刑拾月；一字型│犯罪事實詳如附表│
│    │器竊盜罪      │起子壹支，沒收。      │二編號一所示。  │
├──┼───────┼───────────┼────────┤
│ 2  │戊○○犯攜帶兇│處有期徒刑玖月；一字型│犯罪事實詳如附表│
│    │器竊盜未遂罪  │起子壹支，沒收。      │二編號二所示。  │
├──┼───────┼───────────┼────────┤
│ 3  │戊○○犯攜帶兇│處有期徒刑拾月；一字型│犯罪事實詳如附表│
│    │器竊盜罪      │起子壹支，沒收。      │二編號三所示。  │
├──┼───────┼───────────┼────────┤
│ 4  │戊○○犯攜帶兇│處有期徒刑玖月；一字型│犯罪事實詳如附表│
│    │器竊盜未遂罪  │起子壹支，沒收。      │二編號四所示。  │
├──┼───────┼───────────┼────────┤
│ 5  │戊○○犯攜帶兇│處有期徒刑拾月；一字型│犯罪事實詳如附表│
│    │器竊盜罪      │起子壹支，沒收。      │二編號五所示。  │
├──┼───────┼───────────┼────────┤
│ 6  │戊○○犯攜帶兇│處有期徒刑拾月；一字型│犯罪事實詳如附表│
│    │器竊盜罪      │起子壹支，沒收。      │二編號六所示。  │
└──┴───────┴───────────┴────────┘
附表二：
┌──┬─────┬────────┬───┬───────────┬───────┐
│編號│時      間│  地        點  │被害人│犯罪手法              │竊得財物      │
├──┼─────┼────────┼───┼───────────┼───────┤
│ 1  │98年2 月中│高雄市前鎮區廣西│謝鎮群│持客觀上得以危害人生命│現金50元      │
│    │旬某日凌晨│路進桂林街口    │      │、身體可供兇器使用之一│              │
│    │          │                │      │字型起子1 支，敲破謝鎮│              │
│    │          │                │      │群所有車號L4-0708 號自│              │
│    │          │                │      │用小客車之右後車窗後，│              │
│    │          │                │      │進入該自用小客車內竊得│              │
│    │          │                │      │謝鎮群所有放置於車內之│              │
│    │          │                │      │現金新臺幣（下同）50元│              │
│    │          │                │      │。                    │              │
├──┼─────┼────────┼───┼───────────┼───────┤
│ 2  │98年3 月2 │高雄市新興區民族│丁○○│持上開一字型起子，敲破│未竊得任何財物│
│    │日凌晨1 時│二路170 號      │      │丁○○所有停放於該處之│。            │
│    │或同日凌晨│                │      │車號XA-0007 號自用小客│              │
│    │2時許     │                │      │車左後車窗後，進入該自│              │
│    │          │                │      │用小客車內搜尋財物而著│              │
│    │          │                │      │手竊盜，惟因未發現任何│              │
│    │          │                │      │現金而未竊取得逞。    │              │
├──┼─────┼────────┼───┼───────────┼───────┤
│ 3  │98年3 月6 │高雄市前鎮區光華│乙○○│持上開一字型起子，敲破│現金150元。   │
│    │日凌晨0 時│路、汕頭街口（中│      │乙○○所有停放於該處之│              │
│    │至同日凌晨│正高工圍牆旁）  │      │車號9W-2173 號自用小客│              │
│    │2 時間之某│                │      │車右後車窗後，進入該自│              │
│    │時許      │                │      │用小客車內竊得乙○○所│              │
│    │          │                │      │有放置於車內之現金150 │              │
│    │          │                │      │元。                  │              │
├──┼─────┼────────┼───┼───────────┼───────┤
│ 4  │98年3 月6 │高雄市前鎮區光華│甲○○│持上開一字型起子，敲破│未竊得任何財物│
│    │日凌晨0 時│路、汕頭街口（中│      │甲○○所有停放於該處之│。            │
│    │至同日凌晨│正高工圍牆旁）  │      │車號YM-6433 號自用小客│              │
│    │2 時間之某│                │      │車右後車窗後，進入該自│              │
│    │時許      │                │      │用小客車內搜尋財物而著│              │
│    │          │                │      │手竊盜，惟因未發現任何│              │
│    │          │                │      │現金而未竊取得逞。    │              │
├──┼─────┼────────┼───┼───────────┼───────┤
│ 5  │98年3 月12│高雄市苓雅區樂仁│丙○○│持上開一字型起子，敲破│現金約300 元。│
│    │日凌晨0 時│路23巷內        │      │丙○○所有停放於該處之│              │
│    │或同日凌晨│                │      │車號2006-XC 號自用小客│              │
│    │2 時間之某│                │      │車右後車窗後，進入該自│              │
│    │時許      │                │      │用小客車內竊得丙○○所│              │
│    │          │                │      │有放置於車內之現金約30│              │
│    │          │                │      │0 元。                │              │
├──┼─────┼────────┼───┼───────────┼───────┤
│ 6  │98年3 月12│高雄市苓雅區樂仁│己○○│持上開一字型起子，敲破│現金約100元。 │
│    │日凌晨0 時│路23巷內        │      │己○○所有停放於該處之│              │
│    │或同日凌晨│                │      │車號6K-3695 號自用小客│              │
│    │2 時間之某│                │      │車右後車窗後，進入該自│              │
│    │時許      │                │      │用小客車內竊得己○○所│              │
│    │          │                │      │有放置於車內之現金約10│              │
│    │          │                │      │0 元。                │              │
└──┴─────┴────────┴───┴───────────┴───────┘


司法院資訊處製作；財團法人民間司法改革基金會備份。
